# 请教陈版，合同资产是否属于货币性资产？

提问人：gpqg 时间：2020-12-29 08:05:10
陈版，对于合同资产，他需要承担信用风险，还要承担其他的风险，比如履约风险等。正因为这样，因此财政部在问题解答中明确如果合同资产出现减值，那么是计入资产减值损失，而非是信用减值损失。
合同资产要承担信用风险以外的其他风险，是否会认为该合同资产就不属于货币性资产了呢？

回答人：chenyiwei
1 、根据《企业会计准则第 19 号——外币折算》及其应用指南的规定，货币性项目，是指企业持有的货币资金和将以固定或可确定的金额收取的资产或者偿付的负债；非货币性项目，是指货币性项目以外的项目。相应地，合同资产是否属于货币性项目，取决于其最终的结算方式。大部分合同资产按合同约定最终将收回现金，因此属于货币性项目；但也存在例外情况，如在《企业会计准则解释第 14 号》的征求意见稿中，PPP项目的建设期确认的合同资产，有些最终将形成无形资产。这样的合同资产就是非货币性项目。但无论如何，货币性项目/非货币性项目的划分，与企业是否面临信用风险以外的其他风险导致其有权收取金额发生变化是无关的。
2 、合同资产所面临的信用风险以外的其他风险，不是通过减值损失的形式体现的，合同资产减值损失仅体现信用风险的影响，其他风险（如履约风险）对合同资产可收回金额的影响由其他准则规范，例如按照收入准则调整收入金额。